臺灣高等法院高雄分院刑事判決　　　　93年度上訴字第1296號
上　訴　人　臺灣高雄地方法院檢察署檢察官
被　　　告　甲○○
選任辯護人　蘇精哲律師
　　　　　　徐建光律師
　　　　　　李汶哲律師
上列上訴人因被告違反毒品危害防制條例案件，不服臺灣高雄地
方法院93年度訴字第1901號中華民國93年11月8 日第一審判決（
起訴案號：臺灣高雄地方法院檢察署93年度偵字第3251號），提
起上訴，本院判決如下：
     主  文
原判決撤銷，發回台灣高雄地方法院。
     理  由
一、公訴意旨略以：被告甲○○基於意圖販賣第二級安非他命毒
    品之犯意，於民國93年2 月5 日凌晨4 時許，在台中市○○
    路某不詳地點，向年籍姓名不詳綽號「董仔」之成年男子，
    以1 兩新台幣24,000 元之價格，購入第二級毒品安非他命1
    批，意圖在高雄縣、市地區販賣與不特定人，而持有上開毒
    品。嗣於同年月7 日13時10分許，為警持搜索票在高雄縣鳳
    山市○○路140 巷16號查獲，並扣得第二級毒品安非他命毛
    重271.2 公克（驗後毛重271 公克）；因認被告涉犯毒品危
    害防制條例第5條第2項之意圖販賣而持有毒品罪嫌等情。
二、原審法院判決認定被告查獲之上開毒品安非他命，係供被告
    自己施用而持有，而被告先前因施用第二級毒品安非他命之
    犯行，業經該院以93年度毒聲字第287 號裁定令入勒戒處所
    施以觀察勒戒後，認無繼續施用毒品傾向，於同年3 月2 日
    執行完畢釋放，並由台灣高雄地方法院檢察署檢察官於93年
    2 月29日以93年度毒偵字第758 號為不起訴處分確定在案。
    而持有毒品行為，論罪上應為施用毒品之高度行為所吸收，
    不另論罪。本件被告之持有毒品安非他命之目的，既為供己
    施用，而其施用毒品犯行，已經檢察官為不起訴處分確定，
    是被告此部分犯行，應為上揭不起訴處分之效力所及，又查
    無刑事訴訟法第260 條所定得再行起訴之事由，則其起訴程
    序於法未合，因依刑事訴訟法第303 條第4 款規定，諭知不
    受理判決等情，固非無見。
三、惟查，刑事判決得就起訴事實，變更檢察官所引應適用之法
    條者，以科刑或免刑之判決為限，刑事訴訟法第300 條、第
    299 條第1 項規定可明（最高法院93年度台上字第2790號判
    決參照）。本件起訴事實，係認定被告意圖販賣而持有第二
    級毒品，為毒品危害防制條例第5 條第2 項之罪。原審認定
    被告係供自己施用而持有毒品，其持有毒品行為，為施用毒
    品行為所吸收，不另論罪，而其先前之施用毒品行為已經觀
    察、勒戒完畢，並經不起訴處分確定，本案之持有毒品行為
    ，為該不起訴處分效力所及，又無得再行起訴之事由，而為
    不受理判決，係屬變更檢察官所引應適用之法條為毒品危害
    防制條例第10條第2 項之罪，揆諸上開說明，自屬於法有違
    。被告被訴涉犯毒品危害防制條例第5 條第2 項之意圖販賣
    而持有第二級毒品罪嫌，如查無確切證據可資證明時，自應
    為實體上判決，原審判決諭知不受理，即有未洽。檢察官上
    訴意旨指摘原判決不當，為有理由，為當事人之審級利益，
    應由本院將原判決撤銷，發回原審法院另為妥適之裁判，爰
    不經言詞辯論為之。
據上論斷，應依刑事訴訟法第369 條第1 項、第372 條，判決如
主文。
中　　華　　民　　國　　94　　年　　5 　　月　　19　　日
                  刑事第八庭    審判長法  官  惠光霞
                                      法  官  李淑惠
                                      法  官  洪慶鐘
以上正本證明與原本無異。
如不服本判決應於收受本判決後10日內向本院提出上訴書狀，其
未述上訴理由者，並得於提起上訴後10日內向本院補提理由書
狀（均須按他造當事人之人數附繕本)「 切勿逕送上級法院」。
中　　華　　民　　國　　94　　年　　5 　　月　　23　　日
                                書   記　 官  呂素珍
                                                      Ｆ
